臺灣彰化地方法院民事裁定
110年度訴字第451號
原      告  蔡榮捷  

訴訟代理人  賴彥傑律師
            黃靖閔律師
複代理人    郭欣妍律師
            李佳珣律師
            郭艾伶  
被      告  財團法人台灣基督長老教會彰化中會

法定代理人  賴昭蓉  
訴訟代理人  陳建良律師
追加被告    台灣基督長老教會彰化中會

法定代理人  趙約翰  
上列原告與被告間請求確認會員權利存在等事件，本院裁定如下
：
    主  文
原告應於本裁定送達後之翌日起10日內，具狀補正事實主張一貫
性及權利主張一貫性，逾期不補正，即駁回其訴。
    理  由
一、按法院在特定原告起訴所表明之應受判決事項之聲明（訴之
    聲明），及訴訟標的法律關係後，應以其依民事訴訟法第26
    6條第1項第1款規定所主張之「請求所依據之事實及理由」
    為據，審查其訴訟上之請求是否具備一貫性。即法院於行證
    據調查前，先暫認原告主張之事實係真實，輔以其主張之訴
    訟標的法律關係，依實體法予以法律要件評價，倘其所主張
    之事實足以導出其權利主張，始具備事實主張之一貫性；繼
    而再依實體法予以法律效果評價，倘足以導出其訴之聲明，
    始具備權利主張之一貫性。而原告所提起之訴訟不具備一貫
    性，經法院闡明後仍未能補正，其主張即欠缺實體法之正當
    性，法院可不再進行實質審理，逕依民事訴訟法第249條第2
    項規定，以其請求為無理由而予以判決駁回。
二、本件於告對被告及追加被告提起訴訟，本院闡明如下:
　㈠長老職務之選舉、聘任、任免等權限，均係由小會執掌，停
    止教會會員權亦屬於小會權限，此為兩造所不爭執，且為台
    灣基督長老教會行政法第33條所明定。本件原告係由二水教
    會於110年7月11日1第六次小會作成同意執行原告戒規，免
    除長老職，並停止教會會員權之決議等事實，有110年二水
    教會第六次小會議事稿可憑。原告不服二水教會免除其長老
    職，並停止教會會員權之決議，確認原告會員權利及長老職
    務存在，為何以被告及追加被告為提起本件訴訟之對象?
　㈡被告彰化中會係由中會區域內的教會與機構組織的「中會」
    組織，而中會掌理事項並無長老職務之任免等權限，此觀台
　　灣基督長老教會行政法第33條所明定，而　被告財團法人彰
    化中會係「台灣基督長老教會」捐助成立之「財團法人台灣
    基督長老教會」於92年3月26日所捐助成立之財團法人，有
    法人登記證書可憑（卷117頁），僅為財產之組成。原告如
    何能對被告及追加被告提起訴訟，並導出先位聲明請求確認
    原告與被告財團法人台灣基督長老教會彰化中會下屬二水教
    會間會員權及長老職務存在?備位之訴聲明請求確認原告與
    被告台灣基督長老教會彰化中會下屬二水教會間會員權及長
    老職務存在?
三、原告應於法院闡明後，具狀補正事實主張一貫性及權利主張
    一貫性，如逾期不補正，即駁回其訴。
中　　華　　民　　國　　111 　年　　5 　　月　　24　　日
                  民事第二庭    法　官　陳弘仁
以上正本係照原本作成。
不得抗告。
中　　華　　民　　國　　111 　年　　5 　　月　　24　　日
                                書記官　許雅涵